src/app/lib/typo_js/tests/dictionaries/la/la.aff
SFX B or entiaque ior 
SFX B or entiane ior 
SFX B or entiave ior 
SFX B or endus ior # adjectif verbal
SFX B or endusque ior 
SFX B or endusne ior 
SFX B or endusve ior 
SFX B or ende ior 
SFX B or endeque ior 
SFX B or endene ior 
SFX B or endeve ior 
SFX B or endum ior 
SFX B or endumque ior 
SFX B or endumne ior 
SFX B or endumve ior 
SFX B or endi ior 
SFX B or endique ior 
SFX B or endine ior 
SFX B or endive ior 
SFX B or endo ior 
SFX B or endoque ior 
SFX B or endone ior 
SFX B or endove ior 
SFX B or enda ior 
SFX B or endaque ior 
SFX B or endane ior 
SFX B or endave ior 
SFX B or endam ior 
SFX B or endamque ior 
SFX B or endamne ior 
SFX B or endamve ior 
SFX B or endae ior 
SFX B or endaeque ior 
SFX B or endaene ior 
SFX B or endaeve ior 
SFX B or endos ior 
SFX B or endosque ior 
SFX B or endosne ior 
SFX B or endosve ior 
SFX B or endorum ior 
SFX B or endorumque ior 
SFX B or endorumne ior 
SFX B or endorumve ior 
SFX B or endis ior 
SFX B or endisque ior 
SFX B or endisne ior 
SFX B or endisve ior 
SFX B or endas ior 
SFX B or endasque ior 
SFX B or endasne ior 
SFX B or endasve ior 
SFX B or endarum ior 
SFX B or endarumque ior 
SFX B or endarumne ior 
SFX B or endarumve ior 
SFX B o o [^ei]o 
SFX B o is [^ei]o # actif infectum personnel indicatif présent
SFX B o isque [^ei]o 
SFX B o isne [^ei]o 
SFX B o isve [^ei]o 
SFX B o it [^ei]o 
SFX B o itque [^ei]o 
SFX B o itne [^ei]o 
SFX B o itve [^ei]o 
SFX B o imus [^ei]o 
SFX B o imusque [^ei]o 
SFX B o imusne [^ei]o 
SFX B o imusve [^ei]o 
SFX B o itis [^ei]o 
SFX B o itisque [^ei]o 
SFX B o itisne [^ei]o 
SFX B o itisve [^ei]o 
SFX B o unt [^ei]o 
SFX B o untque [^ei]o 
SFX B o untne [^ei]o 
SFX B o untve [^ei]o 
SFX B o ebam [^ei]o # actif infectum personnel indicatif imparfait
SFX B o ebamque [^ei]o 
SFX B o ebamne [^ei]o 
SFX B o ebamve [^ei]o 
SFX B o ebas [^ei]o 
SFX B o ebasque [^ei]o 
SFX B o ebasne [^ei]o 
SFX B o ebasve [^ei]o 
SFX B o ebat [^ei]o 
SFX B o ebatque [^ei]o 
SFX B o ebatne [^ei]o 
SFX B o ebatve [^ei]o 
SFX B o ebamus [^ei]o 
SFX B o ebamusque [^ei]o 
SFX B o ebamusne [^ei]o 
SFX B o ebamusve [^ei]o 
SFX B o ebatis [^ei]o 
SFX B o ebatisque [^ei]o 
SFX B o ebatisne [^ei]o 
SFX B o ebatisve [^ei]o 
SFX B o ebant [^ei]o 
SFX B o ebantque [^ei]o 
SFX B o ebantne [^ei]o 
SFX B o ebantve [^ei]o 
SFX B o am [^ei]o # actif infectum personnel indicatif futur
SFX B o amque [^ei]o 
SFX B o amne [^ei]o 
SFX B o amve [^ei]o 
SFX B o es [^ei]o 
SFX B o esque [^ei]o 
SFX B o esne [^ei]o 
SFX B o esve [^ei]o 
SFX B o et [^ei]o 
SFX B o etque [^ei]o 
SFX B o etne [^ei]o 
SFX B o etve [^ei]o 
SFX B o emus [^ei]o 
SFX B o emusque [^ei]o 
SFX B o emusne [^ei]o 
SFX B o emusve [^ei]o 
SFX B o etis [^ei]o 
SFX B o etisque [^ei]o 
SFX B o etisne [^ei]o 
SFX B o etisve [^ei]o 
SFX B o ent [^ei]o 
SFX B o entque [^ei]o 
SFX B o entne [^ei]o 
SFX B o entve [^ei]o 
SFX B o am [^ei]o # actif infectum personnel subjonctif présent
SFX B o amque [^ei]o 
SFX B o amne [^ei]o 
SFX B o amve [^ei]o 
SFX B o as [^ei]o 
SFX B o asque [^ei]o 
SFX B o asne [^ei]o 
SFX B o asve [^ei]o 
SFX B o at [^ei]o 
SFX B o atque [^ei]o 
SFX B o atne [^ei]o 
SFX B o atve [^ei]o 
SFX B o amus [^ei]o 
SFX B o amusque [^ei]o 
SFX B o amusne [^ei]o 
SFX B o amusve [^ei]o 
SFX B o atis [^ei]o 
SFX B o atisque [^ei]o 
SFX B o atisne [^ei]o 
SFX B o atisve [^ei]o 
SFX B o ant [^ei]o 
SFX B o antque [^ei]o 
SFX B o antne [^ei]o 
SFX B o antve [^ei]o 
SFX B o erem [^ei]o # actif infectum personnel subjonctif imparfait
SFX B o eremque [^ei]o 
SFX B o eremne [^ei]o 
SFX B o eremve [^ei]o 
SFX B o eres [^ei]o 
SFX B o eresque [^ei]o 
SFX B o eresne [^ei]o 
SFX B o eresve [^ei]o 
SFX B o eret [^ei]o 
SFX B o eretque [^ei]o 
SFX B o eretne [^ei]o 
SFX B o eretve [^ei]o 
SFX B o eremus [^ei]o 
SFX B o eremusque [^ei]o 
SFX B o eremusne [^ei]o 
SFX B o eremusve [^ei]o 
SFX B o eretis [^ei]o 
SFX B o eretisque [^ei]o 
SFX B o eretisne [^ei]o 
SFX B o eretisve [^ei]o 
SFX B o erent [^ei]o 
SFX B o erentque [^ei]o 
SFX B o erentne [^ei]o 
SFX B o erentve [^ei]o 
SFX B o e [^ei]o # actif infectum personnel impératif présent
SFX B o eque [^ei]o 
SFX B o ene [^ei]o 
SFX B o eve [^ei]o 
SFX B o ite [^ei]o 
SFX B o iteque [^ei]o 
SFX B o itene [^ei]o 
SFX B o iteve [^ei]o 
SFX B o ere [^ei]o # actif infectum impersonnel infinitif présent
SFX B o ereque [^ei]o 
SFX B o erene [^ei]o 
SFX B o ereve [^ei]o 
SFX B o endum [^ei]o # gérondif
SFX B o endumque [^ei]o 
SFX B o endumne [^ei]o 
SFX B o endumve [^ei]o 
SFX B o endi [^ei]o 
SFX B o endique [^ei]o 
SFX B o endine [^ei]o 
SFX B o endive [^ei]o 
SFX B o endo [^ei]o 
SFX B o endoque [^ei]o 
SFX B o endone [^ei]o 
SFX B o endove [^ei]o 
SFX B o ens [^ei]o # participe présent actif
SFX B o ensque [^ei]o 
SFX B o ensne [^ei]o 
SFX B o ensve [^ei]o 
SFX B o entem [^ei]o 
SFX B o entemque [^ei]o 
SFX B o entemne [^ei]o 
SFX B o entemve [^ei]o 
SFX B o entis [^ei]o 
SFX B o entisque [^ei]o 
SFX B o entisne [^ei]o 
SFX B o entisve [^ei]o 
SFX B o enti [^ei]o 
SFX B o entique [^ei]o 
SFX B o entine [^ei]o 
SFX B o entive [^ei]o 
SFX B o ente [^ei]o 
SFX B o enteque [^ei]o 
SFX B o entene [^ei]o 
SFX B o enteve [^ei]o 
SFX B o entes [^ei]o 
SFX B o entesque [^ei]o 
SFX B o entesne [^ei]o 
SFX B o entesve [^ei]o 
SFX B o entium [^ei]o 
SFX B o entiumque [^ei]o 
SFX B o entiumne [^ei]o 
SFX B o entiumve [^ei]o 
SFX B o entibus [^ei]o 
SFX B o entibusque [^ei]o 
SFX B o entibusne [^ei]o 
SFX B o entibusve [^ei]o 
SFX B o entia [^ei]o 
SFX B o entiaque [^ei]o 
SFX B o entiane [^ei]o 
SFX B o entiave [^ei]o 
SFX B 0 r [^ei]o # passif infectum personnel indicatif présent
SFX B 0 rque [^ei]o 
SFX B 0 rne [^ei]o 
SFX B 0 rve [^ei]o 
SFX B o eris [^ei]o 
SFX B o erisque [^ei]o 
SFX B o erisne [^ei]o 
SFX B o erisve [^ei]o 
SFX B o itur [^ei]o 
SFX B o iturque [^ei]o 
SFX B o iturne [^ei]o 
SFX B o iturve [^ei]o 
SFX B o imur [^ei]o 
SFX B o imurque [^ei]o 
SFX B o imurne [^ei]o 
SFX B o imurve [^ei]o 
SFX B o imini [^ei]o 
SFX B o iminique [^ei]o 
SFX B o iminine [^ei]o 
SFX B o iminive [^ei]o 
SFX B o untur [^ei]o 
SFX B o unturque [^ei]o 
SFX B o unturne [^ei]o 
SFX B o unturve [^ei]o 
SFX B o ebar [^ei]o # passif infectum personnel indicatif imparfait
SFX B o ebarque [^ei]o 
SFX B o ebarne [^ei]o 
SFX B o ebarve [^ei]o 
SFX B o ebaris [^ei]o 
SFX B o ebarisque [^ei]o 
SFX B o ebarisne [^ei]o 
SFX B o ebarisve [^ei]o 
SFX B o ebatur [^ei]o 
SFX B o ebaturque [^ei]o 
SFX B o ebaturne [^ei]o 
SFX B o ebaturve [^ei]o 
SFX B o ebamur [^ei]o 
SFX B o ebamurque [^ei]o 
SFX B o ebamurne [^ei]o 
SFX B o ebamurve [^ei]o 
SFX B o ebamini [^ei]o 
SFX B o ebaminique [^ei]o 
SFX B o ebaminine [^ei]o 
SFX B o ebaminive [^ei]o 
SFX B o ebantur [^ei]o 
SFX B o ebanturque [^ei]o 
SFX B o ebanturne [^ei]o 
SFX B o ebanturve [^ei]o 
SFX B o ar [^ei]o # passif infectum personnel indicatif futur
SFX B o arque [^ei]o 
SFX B o arne [^ei]o 
SFX B o arve [^ei]o 
SFX B o eris [^ei]o 
SFX B o erisque [^ei]o 
SFX B o erisne [^ei]o 
SFX B o erisve [^ei]o 
SFX B o etur [^ei]o 
SFX B o eturque [^ei]o 
SFX B o eturne [^ei]o 
SFX B o eturve [^ei]o 
SFX B o emur [^ei]o 
SFX B o emurque [^ei]o 
SFX B o emurne [^ei]o 
SFX B o emurve [^ei]o 
SFX B o emini [^ei]o 
SFX B o eminique [^ei]o 
SFX B o eminine [^ei]o 
SFX B o eminive [^ei]o 
SFX B o entur [^ei]o 
SFX B o enturque [^ei]o 
SFX B o enturne [^ei]o 
SFX B o enturve [^ei]o 
SFX B o ar [^ei]o # passif infectum personnel subjonctif présent
SFX B o arque [^ei]o 
SFX B o arne [^ei]o 
SFX B o arve [^ei]o 
SFX B o aris [^ei]o 
SFX B o arisque [^ei]o 
SFX B o arisne [^ei]o 
SFX B o arisve [^ei]o 
SFX B o atur [^ei]o 
SFX B o aturque [^ei]o 
SFX B o aturne [^ei]o 
SFX B o aturve [^ei]o 
SFX B o amur [^ei]o 
SFX B o amurque [^ei]o 
SFX B o amurne [^ei]o 
SFX B o amurve [^ei]o 
SFX B o amini [^ei]o 
SFX B o aminique [^ei]o 
SFX B o aminine [^ei]o 
SFX B o aminive [^ei]o 
SFX B o antur [^ei]o 
SFX B o anturque [^ei]o 
SFX B o anturne [^ei]o 
SFX B o anturve [^ei]o 
